Inventaris van het archief van dr. A.H.J. Lovink [geboren 1902], 1942-1987
Nationaal Archief, Den Haag
Collectie 557 A.H.J. Lovink
Lovink
1942-1987
C20600
0.10 meter; 19 inventarisnummers.
Normale geschreven, getypte en gedrukte documenten, geen bijzondere handschriften. Het archief bevat een foto.
Nationaal Archief, Den Haag
Dr. A.H.J. Lovink 1902 - 1995
Het archief van de diplomaat dr. A.H.J. Lovink (geboren 1902) bevat stukken betreffende de Indonesische onafhankelijkheid, stukken betreffende het conflict om Nieuw-Guinea en van zijn werkzaamheden als Hoge Vertegenwoordiger van de Kroon in Nederlands-Indië.
Archiefvorming
Geschiedenis van de archiefvormer
Inleiding
Dr. A.H.J. Lovink
Zie ook H.Meijier, 'Lovink, Antonius Hermanus Johannes', in: Biografisch Woordenboek van Nederland, deel 5 (Den Haag 2001), 310-313.
(geboren 1902) was tijdens het uitbreken van de Tweede Wereldoorlog hoofd van de Dienst Oost-Aziatische Zaken in Nederlandsch-Indië. Als zodanig rapporteerde hij onder meer over China en Japan. Na de Japanse inval in 1942 werd hij secretaris-generaal bij het Ministerie van Algemene Oorlogsvoering in Londen. Van 1943 tot 1947 was hij ambassadeur in China, daarna in Moskou. In 1949 werd hij benoemd tot Hoge Vertegenwoordiger van de Kroon in Nederlandsch-Indië als opvolger van dr. L.J.M. Beel. In die functie droeg hij de soevereiniteit van Nederlandsch-Indië over aan de Republik Indonesia.
Lovink was van 1950 tot 1967 ambassadeur in Ottawa met een onderbreking van drie jaar: van 1957 tot 1960 was hij ambassadeur in Camberra, waar hij mede bemoeienis had met het Nederlands Nieuw-Guineabeleid.
In 1989 en 1990 werden gedeelten van zijn archief aan de Tweede Afdeling van het Algemeen Rijksarchief geschonken.
Geschiedenis van het archiefbeheer
De verwerving van het archief
Schenking (van een niet overheidsarchief)
2.21
Aanwijzingen voor de gebruiker
Openbaarheidsbeperkingen
Volledig openbaar.
Materiële beperkingen
Het archief kent geen materiële beperkingen.
Aanvraaginstructie
Openbare archiefstukken kunnen online worden aangevraagd en gereserveerd. U kunt dit ook via de terminals in de studiezaal van het Nationaal Archief doen. Om te kunnen reserveren dient u de volgende stappen te volgen:
U maakt een profiel aan op www.gahetna.nl, en logt vervolgens in
Via de archiefinventaris (alleen de beschrijvingen met rode nummers) selecteert u het gewenste archiefstuk door op de knop 'Reserveren' te klikken
In het volgende scherm geeft u aan op welke dag u het archiefstuk wilt inzien
Indien u zich bevindt in de studiezaal en een tafelnummer heeft ontvangen kunt u dit nummer vermelden. Als u geen tafelnummer heeft kunt u tafelnummer 777 laten staan
Vervolgens bevestigt u uw reservering door deze te versturen.
Verwant materiaal
Beschikbaarheid van kopieën
Beschrijving van de series en archiefbestanddelen
- Stukken betreffende de rapportage van Lovink als voormalig hoofd van de Dienst Oost-Aziatische Zaken in Nederlandsch-Indië over Japanse spionage., 1942.; 1-3; 2 delen en 1 omslag.
  - Tien jaar Japans gewroet in Nederlandsch-Indië. Batavia, 1942., 1
  - Bijlagen bij het rapport: nota van wijzigingen ten behoeve van de Nederlandse gezant in Washington en foto's van Japanse documenten. 1942., 2
  - A decade of Japanese underground activities in the Netherland East Indies en Ten Years of Japanese burrowing in the Netherlands East Indies, vertalingen van de Nederlandse regering in Londen voor het Nederlands Informatiebureau in New York. 1942, 1944., 3
- Ingekomen missive van de Algemeene Secretarie van het Gouvernement van Nederlandsch-Indië, houdende opdracht aan Lovink, adviseur voor Oost-Aziatische Zaken, tot uitvoering van een gouvernementsmissie, met paspoort en nadere aantekeningen., 1942 en z.j.; 4; 2 stukken.
- Brief van Lovink aan C.J. Warners in Australië vanuit New York, 26 april 1942, met later gemaakte aantekeningen en uittreksels van passages over zijn verhouding tot H.J. van Mook., 1942 en z.j.; 5; 2 stukken.
- Tekst van de rede van koninin Wilhelmina op 6 december 1942 gehouden voor Radio Oranje, met persbericht van H.J. van Mook naar aanleiding van deze redevoering en later gemaakte aantekeningen van Lovink., 1942 en z.j.; 6; 3 stukken.
- Briefwisseling met G.J. van Heuven Goedhart., 1944-1949.; 7; 1 omslag.
- Foto van Lovink als ambassadeur in Chungking (China) tijdens de ontvangst van de Gouverneur-Generaal van Nederlandsch-Indië A.W.L. Tjarda van Starkenborch Stachauer na de bevrijding uit zijn internering in Japan, met latere aantekeningen., Augustus 1945 en z.j.; 8; 4 stukken.
- Doorslagen van brieven van Lovink aan P.S. Gerbrandy en E.N. van Kleffens, alsmede van een brief van E. Helfrich aan Ch.I.J.M. Welter houdende commentaar op de Indonesische onafhankelijkheid, met ingekomen brieven van Helfrich en van Kleffens., Januari-april 1946.; 9; 3 stukken.
- Stukken betreffende een mogelijke benoeming van Lovink tot minister van Buitenlandse Zaken., Juni-juli 1946.; 10; 1 omslag.
- Tekst van zijn redevoering bij zijn aanvaarding van het ambt van Hoge Vertegenwoordiger van de Kroon in Nederlandsch-Indië., 2 juni 1949.; 11; 1 omslag.
- Ingekomen codetelegrammen van H.J. van Maarseveen, minister van Overzeese Gebiedsdelen bij Lovink als Hoge Vertegenwoordiger van de Kroon tijdens de Rondetafelconferentie en de Soevereiniteitsoverdracht van Nederlandsch-Indië., Augustus-november 1949.; 12; 1 omslag.
- Afschrift van een codetelegram van Lovink aan Van Maarseveen over Nieuw Guinea als onderhandelingspunt met Indonesië., 29 september 1949.; 13; 1 stuk.
- Tekst van zijn redevoering bij de uitreiking van militaire decoraties tijdens een plechtigheid op het B. Bisschopplein in Batavia., 8 december 1949; 14; 1 lias.
- Tekst van zijn redevoering bij de soevereiniteitsoverdracht aan Indonesië., 29 december 1949; 15; 1 omslag.
- Informele correspondentie van Lovink, Nederlands ambassadeur in Canberra, met J.M.A.H. Luns, minister van Buitenlandse Zaken, over de verdediging van het Nederlandse standpunt ten aanzien van de status van Nieuw Guinea, met bijlagen en latere documentatie., 1958-1960, 1971.; 16; 1 omslag.
- Correspondentie met het Rijksinstituut voor Oorlogsdocumentatie naar aanleiding van de publicatie van deel XI van Het koninkrijk der Nederlanden in de Tweede Wereldoorlog, met kopieën van brieven aan J.G. de Beus, H.N. Boon, B. Naboth van Dijl, en een ingekomen brief van J.H. van Roijen., 1980-1987.; 17; 1 omslag.
- Brief van Lovink aan de rijksarchivaris van de Tweede Afdeling, houdende autobiografische aantekeningen., 30 januari 1984.; 18; 1 stuk.